臺灣高雄地方法院刑事判決　　　　　　 100年度易緝字第45號
公　訴　人　臺灣高雄地方法院檢察署檢察官
被　　　告　陳源釗
上列被告因竊盜等案件，經檢察官提起公訴（97年度偵字第7375
、10016 號），被告就被訴事實為有罪之陳述，經本院合議庭裁
定改依簡式審判程序，並由受命法官獨任進行審判程序，判決如
下︰
    主  文
陳源釗犯如附表一所示之罪，各處如附表一宣告刑欄所示之刑。
應執行有期徒刑貳年陸月。
    事  實
一、陳源釗分別與附表一所示行為人，共同基於意圖為自己不法
    所有之犯意聯絡，於附表一所示時、地，以附表一所示方式
    ，竊取附表一所示之財物得手（時間、地點、行為人、行為
    方式、所得財物、被害人及查獲經過等均詳如附表一所示）
    ，旋予以變賣朋分後。嗣於附表一所示之時、地為警查獲，
    並扣得王水發所有供竊盜所用如附表二編號1 至11所示之物
    。
二、案經澄豪食品有限公司（下稱澄豪公司）訴由高雄市政府警
    察局移送臺灣高雄地方法院檢察署檢察官偵查起訴。
    理  由
一、上揭犯罪事實，業據被告於本院審理時坦承不諱，核與共犯
    王成潭於警詢之證述（見偵卷四第95至97頁）、共犯王水發
    於警詢、偵訊時之證述（見偵卷四第6 至9 頁、第35頁、見
    偵卷九第179 至181 頁），以及共犯張生財於審理時之證述
    （見院卷八第47至96頁）大致相符，且經證人即報案人王清
    敏、保全人員翁世倫於警詢時、及證人即購買贓物者陳文聰
    、澄豪公司員工王曼玲、被害人即大流通茶葉產銷股份有限
    公司負責人張秋菊、泓達商店負責人吳建興於警詢、偵訊時
    指述綦詳（見警卷三第1 頁反面、第5 至7 頁、第15至18頁
    、第24至32頁，偵卷四第6 至8 頁、第113 至114 頁，警卷
    七第102 至104 頁、第167 至170 頁）。此外，並有贓物認
    領保管單（見警卷三第33至34頁）、高雄市政府警察局刑警
    大隊搜索、扣押筆錄暨扣押物品目錄表（見警卷三第23頁、
    警卷四第23至24頁）、大流通茶葉產銷中心失竊財物明細表
    （見警卷七第105 至106 頁）、查獲高粱酒之照片（見偵卷
    四第121 至123 頁）在卷可稽，復有附表二編號1 至11所示
    之物另案扣案足佐，足認被告前揭自白均與客觀事實相符，
    上揭事實，均堪認定。綜上，本件事證明確，被告上揭加重
    竊盜犯行，洵堪認定，應予依法論科。
二、論罪科刑
（一）新舊法比較適用部分
      被告為如附表一所示之行為後，刑法部分條文業於民國94
      年1 月7 日修正，94年2 月2 日公佈，於95年7 月1 日施
      行，又刑法第321  條第1 項亦於100  年1 月10日修正，
      100 年1 月26日公佈，於100 年1 月28日施行。按行為後
      法律有變更者，適用行為時之法律。但行為後之法律有利
      於行為人者，適用最有利於行為人之法律，刑法第2 條第
      1 項定有明文，此條規定乃與刑法第1 條罪刑法定主義契
      合，而貫徹法律禁止溯及既往原則，係規範行為後法律變
      更所生新舊法律比較適用之準據法，是刑法第2 條本身雖
      經修正，但刑法第2 條既屬適用法律之準據法，本身尚無
      比較新舊法之問題，應一律適用裁判時之現行刑法第2 條
      規定以決定適用之刑罰法律，先予辨明。又以94年1  月7
      日刑法修正之比較新舊法，應就罪刑有關之共犯、未遂犯
      、想像競合犯、牽連犯、連續犯、結合犯，以及累犯加重
      、自首減輕暨其他法定加減原因（如身份加減）與加減例
      等一切情形，綜其全部罪刑之結果而為比較，且從刑附屬
      於主刑，除法律有特別規定者外，依主刑所適用之法律，
      最高法院95年5 月23日95年度第8 次刑庭會議決議可資參
      照。經查：
１、按100 年修正前刑法第321 條第1 項規定：「犯竊盜罪而有
    左列情形之一者，處6 月以上、5 年以下有期徒刑：一、於
    夜間侵入住宅或有人居住之建築物、船艦或隱匿其內而犯之
    者。二、毀越門扇、牆垣或其他安全設備而犯之者。三、攜
    帶兇器而犯之者。四、結夥3 人以上而犯之者。五、乘火災
    、水災或其他災害之際而犯之者。六、在車站或埠頭而犯之
    者。」修正後刑法第321 條第1 項規定：「犯竊盜罪而有下
    列情形之一者，處6 月以上、5 年以下有期徒刑，得併科新
    臺幣10萬元以下罰金：一、侵入住宅或有人居住之建築物、
    船艦或隱匿其內而犯之者。二、毀越門扇、牆垣或其他安全
    設備而犯之者。三、攜帶兇器而犯之者。四、結夥3 人以上
    而犯之者。五、乘火災、水災或其他災害之際而犯之者。六
    、在車站、埠頭、航空站或其他供水、陸、空公眾運輸之舟
    、車、航空機內而犯之者。」經比較新舊法之規定，新法增
    加「得併科新臺幣10萬元以下罰金」外，並刪除原第1 款「
    於夜間」之要件，且就第6 款增加「航空站、其他供水、陸
    、空公眾運輸之舟、車、航空機內」之要件，是修正後刑法
    第321 條第1 項第2 、3 、4 款之規定並未有利於被告，比
    較新、舊法結果，應以行為時法律即修正前刑法第321 條第
    1 項第3 款之規定對被告較為有利。
２、修正前刑法第28條規定：「2 人以上共同實施犯罪之行為者
    ，皆為正犯」，修正後刑法第28條則規定：「2 人以上共同
    實行犯罪之行為者，皆為正犯」。其中「實施」一語，涵蓋
    陰謀、預備、著手及實行之概念在內，其範圍較廣；而「實
    行」則著重於直接從事構成犯罪事實之行為，其範圍較狹，
    是修正後刑法共同正犯之範圍已有限縮。共同正犯之範圍既
    因此而有變動，自屬犯罪後法律有變更，而非僅屬純文字修
    正（最高法院96年度臺上字第934 號判決參照）。而本案被
    告之犯罪行為，依新舊法，均成立共同正犯，適用新法自無
    較有利於被告。
３、關於罰金刑，刑法分則編各罪所定罰金刑之貨幣單位原為銀
    元，95年修正前刑法第33條第5 款規定：「罰金：1 元（銀
    元）以上。」，而依罰金罰鍰提高標準條例規定，就72年6
    月26日前修正之刑法部分條文罰金數額提高2 至10倍，其後
    修正者則不提高倍數，並依現行法規所定貨幣單位折算新臺
    幣條例規定，以銀元1 元折算新臺幣3 元。修正後刑法第33
    條第5 款規定：「罰金：新臺幣1000元以上，以百元計算之
    。」，刑法第33條第5 款所定罰金貨幣單位經修正為新臺幣
    後，刑法分則各罪所定罰金刑之貨幣單位亦應配合修正為新
    臺幣，為使刑法分則編各罪所定罰金之最高數額與刑法修正
    前趨於一致，乃增訂刑法施行法第1 條之1 ：「中華民國94
    年1 月7 日刑法修正施行後，刑法分則編所定罰金之貨幣單
    位為新臺幣。94年1 月7 日刑法修正時，刑法分則編未修正
    之條文定有罰金者，自94年1 月7 日刑法修正施行後，就其
    所定數額提高為30倍。但72年6 月26日至94年1 月7 日新增
    或修正之條文，就其所定數額提高為3 倍。」。從而，刑法
    分則編各罪所定罰金刑之最高數額，於上開規定修正後並無
    不同，惟修正後刑法第33條第5 款所定罰金刑最低數額，較
    之修正前提高，自以修正前刑法第33條第5 款之規定較有利
    於被告。
４、刑法第51條第5 款規定有關數罪併罰，分別宣告其罪之刑，
    在定其應執行之刑時，修正前刑法第51條第5 款規定「宣告
    多數有期徒刑者，於各刑中之最長期以上，各刑合併之刑期
    以下，定其刑期。但不得逾20年」，而修正後規定：「宣告
    多數有期徒刑者，於各刑中之最長期以上，各刑合併之刑期
    以下，定其刑期。但不得逾30年」，經新舊法比較結果，新
    刑法並非較有利於被告。
５、綜上所述，整體為「從舊從輕」之比較結果，應一體適用被
    告行為時即舊刑法之規定，較有利於被告，合先敘明。
（二）論罪部分
１、按牆垣係以土磚製成；而安全設備係指門窗、牆垣以外之其
    他依社會通念足認有防盜作用之設備。又按毀壞門鎖而行竊
    ，應視該鎖之性質而論以毀壞安全設備或門扇，若該門鎖係
    附加於門上之鎖，則係毀壞安全設備竊盜，如該鎖為門之一
    部，則應認為毀壞門扇之加重竊盜罪（最高法院74年度臺上
    字第243 號、83年度臺上字第3856號判決意旨參照）；而刑
    法第321 條第1 項第2 款所謂「毀」係指毀損，稱「越」則
    指踰越或超越，祇要踰越或超越門扇之行為使該門扇喪失防
    閑作用，即該當於前揭規定之要件。再者，刑法第321 條第
    1 項第3 款之攜帶兇器竊盜罪，係以行為人攜帶兇器竊盜為
    其加重條件，此所謂兇器，其種類並無限制，凡客觀上足對
    人之生命、身體、安全構成威脅，具有危險性之兇器均屬之
    ，且祇須行竊時攜帶此種具有危險性之兇器為已足，並不以
    攜帶之初有行兇之意圖為必要（最高法院79年臺上字第5253
    號判例意旨參照）。查本件附表一所示倉庫係鐵皮屋，既非
    磚土製成，其上之鐵皮應屬門窗、牆垣以外，用以防止其內
    囤積貨品失竊之安全設備，是破壞各該鐵皮並入內之行為，
    即屬毀越安全設備甚明。而附表二編號1 至6 所示鐵皮剪、
    尖嘴鉗、虎口鉗、拔釘器、T 型扳手、起子等物、附表一編
    號2 所示未扣案六角扳手，客觀上顯足以危害人之生命、身
    體及安全，依上開判例意旨說明，該等物品客觀上均具有危
    險性，均應屬兇器至明。
２、核被告就附表一編號1 所為，係犯刑法第321  條第1 項第2
    款、第3 款之攜帶兇器毀越安全設備竊盜罪，就附表一編號
    2 、3 所為，均係犯刑法第321 條第1 項第2 款、第3 款、
    第4 款之結夥三人以上攜帶兇器毀越安全設備竊盜罪。被告
    與附表一所示行為人間，各就如附表一所示之加重竊盜犯行
    ，有犯意聯絡及行為分擔，均為共同正犯。被告於附表一所
    示3 次加重竊盜犯行，犯意各別，行為互殊，應分論併罰。
（三）科刑部分
１、爰審酌被告不思以正途謀生，任意竊取他人財物，法治觀念
    淡薄，律己力不佳，且夥同數人持鐵皮剪等兇器、破壞倉庫
    鐵皮之安全設備共犯竊盜，對社會治安危害甚大，被告竊得
    附表一所示財物，價值共約256 萬2,881 元，業據被害人吳
    建興、張秋菊、證人王曼玲陳明在卷，所受損害甚鉅，惡性
    非輕，惟念其犯後終能坦承全部犯行、態度尚可、所竊取之
    財物部分查獲發還被害人，所生損害已部分減輕等一切情狀
    ，分別量處如附表一宣告刑欄所示之刑，並定其應執行刑，
    以資儆懲。
２、又按中華民國九十六年罪犯減刑條例自96年7 月16日施行，
    又本條例施行前，經通緝而未於96年12月31日以前自動歸案
    接受偵查、審判或執行者，不得依本條例減刑，為同條例第
    5 條所明定，故如係於本條例施行後，始因逃匿而通緝者，
    即不適用上開條例第5 條之規定。查本件被告所為如附表一
    編號1 犯行之犯罪時間係在96年4 月24日以前，經本院於98
    年11月24日發布通緝，並於100 年4 月12日緝獲，有本院98
    年雄院高刑興緝字第1146號通緝書、臺中市政府警察局烏日
    分局通緝案件報告書各1 件在卷可稽（見院卷七第315 頁、
    院卷九第1 頁），揆諸前揭說明，被告通緝及緝獲日期既均
    於中華民國九十六年罪犯減刑條例於96年7 月16日施行後，
    仍符合減刑要件，爰依該條例第2 條第1 項第3 款之規定，
    減其宣告刑2 分之1 ，而被告所為如附表一編號2 、3 犯行
    之犯罪時間均在96年4 月24日以後，不符上開減刑條例之規
    定，惟依同條例第11條之規定，應依修正前刑法第51條規定
    定其應執行刑。
（四）沒收部分：
１、另案（本院97年度易字第310 號刑事案件）扣得附表二編號
    1 至11所示之物，均係共犯王水發所有供犯罪所用或供預備
    犯罪之物，業據共犯王水發供明在卷，惟均業經檢察機關執
    行沒收完畢乙節，有臺灣高雄地方法院檢察署檢察官扣押（
    沒收）物品處分命令影本2 紙附卷可參，已無從沒收，爰均
    不諭知沒收。
２、至扣案被告王成潭所持有門號0000000000號行動電話（含SI
    M 卡1 張；IMEI碼：00000000000000號）1 支、及另案扣案
    如附表二編號12至14號所示之物，均無積極證據證明與附表
    一所示各罪有直接關聯，而未扣案如附表一編號1 所示之利
    剪工具、如附表一編號2 所示六角扳手，亦無證據證明為被
    告或如附表一所示共犯所有，爰均不諭知沒收。
（五）至公訴意旨以：被告有竊盜犯罪之習慣，是請求本院在判
      處被告罪刑之同時，依竊盜犯贓物犯保安處分條例規定，
      諭知被告入勞動場所強制工作等語。惟按保安處分係針對
      受處分人將來之危險性所為之處置，以達教化、治療之目
      的，為刑罰之補充制度。我國現行刑法採刑罰與保安處分
      雙軌制，係在維持行為責任之刑罰原則下，為協助行為人
      再社會化之功能，以及改善行為人潛在之危險性格，期能
      達成根治犯罪原因、預防犯罪之特別目的。是保安處分中
      之強制工作，旨在對嚴重職業性犯罪及欠缺正確工作觀念
      或無正常工作因而犯罪者，強制其從事勞動，學習一技之
      長及正確之謀生觀念，使其日後重返社會，能適應社會生
      活。又竊盜犯贓物犯保安處分條例第3 條第1 項規定：18
      歲以上之「竊盜犯」、贓物犯，有犯罪之習慣者，得於刑
      之執行前，令入勞動場所強制工作。另刑法第90條第1項
      亦規定：有犯罪之習慣或因遊蕩或懶惰成習而犯罪者，得
      於刑之執行完畢或赦免後，令入勞動場所，強制工作。即
      均係本於保安處分應受比例原則之規範，使保安處分之宣
      告，與行為人所為行為之嚴重性、行為人所表現之危險性
      及對於行為人未來行為之期待性相當之意旨而制定，而由
      法院視行為人之危險性格，決定應否令入勞動處所強制工
      作，以達預防之目的（參照最高法院95年度台上字第4615
      號判決）。本院審酌被告雖曾於78年5 月11日因竊盜罪入
      監服刑至79年10月17日縮短刑期執行完畢出監後，再於附
      表一所示期間內，犯下本案3 件竊盜犯行，但因本案距前
      次被告因竊盜案入監執行，已長達約17年，尚難遽謂被告
      習於不勞而獲，而有竊盜之犯罪習慣，又本院已審酌刑法
      第57條所列舉之事項及其他一切情狀，判處被告如上之徒
      刑，已屬罪刑相當，並足以體現司法正義，並契合社會感
      情，是本院認尚無再為對被告宣告強制工作之必要，爰不
      諭知於刑之執行前，令入勞動場所強制工作，併此敘明。
三、據上論斷，應依刑事訴訟法第273 條之1 第1 項、第284 條
    之1 、第299 條第1 項前段，刑法第2 條第1 項前段、修正
    前刑法第28條、第321 條第1 項第2 款、第3 款、第4 款、
    第51條第5 款，中華民國九十六年罪犯減刑條例第2 條第1
    項第3 款、第7 條、第11條，判決如主文。
本案經檢察官吳書怡到庭執行職務。
中    華    民    國    100   年    10    月    31    日
                  刑事第九庭        法  官  王麗芳
以上正本證明與原本無異。
如不服本判決應於收受送達後10日內向本院提出上訴書狀，並應
敘述具體理由；如未敘述上訴理由者，應於上訴期間屆滿後20日
內向本院補提理由書（均須按他造當事人之人數附繕本）「切勿
逕送上級法院」。
中    華    民    國   100    年    10    月    31    日
                                    書記官  楊馥如
附錄本案論罪科刑法條全文：
中華民國刑法第321條
（加重竊盜罪）
犯竊盜罪而有下列情形之一者，處 6 月以上、5 年以下有期徒
刑，得併科新臺幣 10 萬元以下罰金：
一、侵入住宅或有人居住之建築物、船艦或隱匿其內而犯之者。
二、毀越門扇、牆垣或其他安全設備而犯之者。
三、攜帶兇器而犯之者。
四、結夥三人以上而犯之者。
五、乘火災、水災或其他災害之際而犯之者。
六、在車站、埠頭、航空站或其他供水、陸、空公眾運輸之舟、
    車、航空機內而犯之者。
前項之未遂犯罰之。
附表一
┌─┬──┬───┬───┬──────┬───┬─────┬──────┬────┐
│編│犯罪│犯罪  │行為人│行竊方式    │被害人│查獲經過  │竊得物品    │宣告刑  │
│號│時間│地點  │      │            │      │          │            │        │
│  │    │      │      │            │      │          │            │        │
├─┼──┼───┼───┼──────┼───┼─────┼──────┼────┤
│1 │95年│臺中市│陳源釗│陳源釗與王成│張秋菊│於96年9 月│大禹嶺4 兩罐│陳源釗共│
│  │6 月│烏日區│、王成│潭共同基於意│      │27 日 晚上│338 支、2 兩│同攜帶兇│
│  │21日│環中路│潭（業│圖為自己不法│      │9 時許，在│罐84支、2 兩│器毀越安│
│  │凌晨│609 號│經有罪│所有之犯意聯│      │臺中市豐原│鐵罐411 支、│全設備竊│
│  │1 時│「大流│判決確│絡，持客觀上│      │區大道與社│陳年茶王4 兩│盜，處有│
│  │53分│通茶葉│定）  │可對人之生命│      │皮路口查獲│罐42支、竹山│期徒刑壹│
│  │許  │產銷股│      │、身體及安全│      │王成潭，並│半斤袋310 個│年，減為│
│  │    │份有限│      │構成危險，可│      │循線查獲上│、梨山4 兩袋│有期徒刑│
│  │    │公司」│      │供兇器使用之│      │情。      │244 個、大禹│陸月。  │
│  │    │之倉庫│      │利剪工具，破│      │          │嶺2 兩袋509 │        │
│  │    │      │      │壞該址倉庫具│      │          │個、脫氧劑34│        │
│  │    │      │      │防閑功能之安│      │          │54個、新台幣│        │
│  │    │      │      │全設備鐵皮後│      │          │600 元、竹山│        │
│  │    │      │      │，而踰越鐵板│      │          │紅81.5斤、竹│        │
│  │    │      │      │進入該倉庫內│      │          │山綠73.5斤、│        │
│  │    │      │      │，竊取張秋菊│      │          │梨山72.25 斤│        │
│  │    │      │      │所有右列財物│      │          │、梨山紅28.5│        │
│  │    │      │      │得手後離去。│      │          │斤、大禹嶺92│        │
│  │    │      │      │            │      │          │.25 斤、阿里│        │
│  │    │      │      │            │      │          │山頭等獎45斤│        │
│  │    │      │      │            │      │          │、阿里山綠11│        │
│  │    │      │      │            │      │          │3 斤、阿里山│        │
│  │    │      │      │            │      │          │紅74.5斤、陳│        │
│  │    │      │      │            │      │          │年茶王57.2 5│        │
│  │    │      │      │            │      │          │斤、嚴選梨山│        │
│  │    │      │      │            │      │          │茶18.5 斤 、│        │
│  │    │      │      │            │      │          │杉林溪35.75 │        │
│  │    │      │      │            │      │          │斤、杉林溪紅│        │
│  │    │      │      │            │      │          │25.25 斤、特│        │
│  │    │      │      │            │      │          │選大禹嶺63.6│        │
│  │    │      │      │            │      │          │25斤、特嚴梨│        │
│  │    │      │      │            │      │          │山茶17.25 斤│        │
│  │    │      │      │            │      │          │、第一好茶41│        │
│  │    │      │      │            │      │          │.8 75 斤、大│        │
│  │    │      │      │            │      │          │禹嶺B4.75斤 │        │
│  │    │      │      │            │      │          │、阿里山綠4 │        │
│  │    │      │      │            │      │          │刃罐201 支、│        │
│  │    │      │      │            │      │          │阿里山紅4刃 │        │
│  │    │      │      │            │      │          │罐67支、杉林│        │
│  │    │      │      │            │      │          │溪4 刃罐319 │        │
│  │    │      │      │            │      │          │支、梨山4 刃│        │
│  │    │      │      │            │      │          │罐653 支（價│        │
│  │    │      │      │            │      │          │值約48 6,655│        │
│  │    │      │      │            │      │          │元）。      │        │
├─┼──┼───┼───┼──────┼───┼─────┼──────┼────┤
│2 │96年│嘉義市│陳源釗│陳源釗於左列│「泓達│於96年9 月│高粱酒約70  │陳源釗結│
│  │9 月│大華路│、張生│時、地，與左│商店」│2日 ，陳文│箱、海尼根啤│夥三人以│
│  │2 日│85號「│財、王│列張生財等3 │負責人│聰（另經檢│酒約15箱，價│上攜帶兇│
│  │凌晨│泓達商│成潭、│人，共同基於│吳建興│察官為緩起│值約60 萬 元│器毀越安│
│  │3 時│店」之│王水發│意圖為自己不│      │訴處分）明│。（業經被害│全設備竊│
│  │許  │倉庫（│（以上│法所有之犯意│      │知王成潭所│人領回高粱酒│盜，處有│
│  │    │夜間未│3 人均│聯絡，而結夥│      │載運之左開│51箱）      │期徒刑壹│
│  │    │有人居│已有罪│3 人以上攜帶│      │高粱酒、海│            │年。    │
│  │    │住）  │判決確│客觀上對人之│      │尼根啤酒係│            │        │
│  │    │      │定）  │生命、身體及│      │來路不明之│            │        │
│  │    │      │      │安全足以構成│      │贓物，竟基│            │        │
│  │    │      │      │威脅、可供兇│      │於故買贓物│            │        │
│  │    │      │      │器使用之如附│      │之犯意，在│            │        │
│  │    │      │      │表二編號1 至│      │嘉義縣竹崎│            │        │
│  │    │      │      │6 所示之物，│      │交流道下，│            │        │
│  │    │      │      │駕駛不詳車牌│      │以229, 500│            │        │
│  │    │      │      │號碼之車輛前│      │之代價向王│            │        │
│  │    │      │      │往左列處所，│      │成潭收購之│            │        │
│  │    │      │      │戴上帽子、口│      │。嗣於96年│            │        │
│  │    │      │      │罩及手套後，│      │8月28 日凌│            │        │
│  │    │      │      │分持鐵皮剪、│      │晨2時30 分│            │        │
│  │    │      │      │起子，剪破該│      │許，為警在│            │        │
│  │    │      │      │倉庫具防閑功│      │臺中縣太平│            │        │
│  │    │      │      │能之安全設備│      │市○○○街│            │        │
│  │    │      │      │鐵皮後，踰越│      │95號陳文聰│            │        │
│  │    │      │      │鐵皮進入該倉│      │所經營之「│            │        │
│  │    │      │      │庫內，並合力│      │大台中飲料│            │        │
│  │    │      │      │將吳建興所有│      │店」查獲，│            │        │
│  │    │      │      │右列財物搬運│      │始查知上情│            │        │
│  │    │      │      │至上開不詳車│      │。        │            │        │
│  │    │      │      │號車輛之方式│      │          │            │        │
│  │    │      │      │竊取，得手後│      │          │            │        │
│  │    │      │      │旋即駕駛該車│      │          │            │        │
│  │    │      │      │逃離現場。  │      │          │            │        │
├─┼──┼───┼───┼──────┼───┼─────┼──────┼────┤
│3 │96年│高雄縣│陳源釗│陳源釗於左列│澄豪食│於96年9 月│高粱酒約321 │陳源釗結│
│  │9 月│仁武鄉│、張生│時、地，與左│品有限│21 日 ，陳│箱，價值約  │夥三人以│
│  │21日│鳳仁路│財、王│列張生財等3 │公司  │文聰（另經│147 萬6,226 │上攜帶兇│
│  │凌晨│265號 │成潭、│人，共同基於│      │檢察官為緩│元（業經被害│器毀越安│
│  │1 時│「澄豪│王水發│意圖為自己不│      │起訴處分）│人領回702 瓶│全設備竊│
│  │許  │食品有│（以上│法所有之犯意│      │明知王成潭│）、車牌號碼│盜，處有│
│  │    │限公司│3 人均│聯絡，而結夥│      │所載運之左│5U-260號之大│期徒刑壹│
│  │    │」之倉│已有罪│3 人以上攜帶│      │開高粱酒係│貨車1 部（已│年貳月。│
│  │    │庫（夜│判決確│客觀上對人之│      │來路不明之│於96年9 月21│        │
│  │    │間未有│定）  │生命、身體及│      │贓物，竟基│日上午10時，│        │
│  │    │人居住│      │安全足以構成│      │於故買贓物│在高雄縣五甲│        │
│  │    │）    │      │威脅、可供兇│      │之犯意，在│地區尋獲）。│        │
│  │    │      │      │器使用之如附│      │彰化縣二林│            │        │
│  │    │      │      │表二編號1 至│      │鎮面前巷2 │            │        │
│  │    │      │      │6 所示之物，│      │號前，以  │            │        │
│  │    │      │      │戴上帽子、口│      │105 萬元之│            │        │
│  │    │      │      │罩及手套後，│      │代價向王成│            │        │
│  │    │      │      │由陳源釗持鐵│      │潭收購之。│            │        │
│  │    │      │      │皮剪剪破該倉│      │嗣於96年8 │            │        │
│  │    │      │      │庫具防閑功能│      │月28日凌晨│            │        │
│  │    │      │      │之安全設備鐵│      │2時30 分許│            │        │
│  │    │      │      │皮後，踰越鐵│      │，為警在臺│            │        │
│  │    │      │      │皮進入該倉庫│      │中縣太平市│            │        │
│  │    │      │      │內，竊取該公│      │長億六街95│            │        │
│  │    │      │      │司所有右列高│      │號陳文聰所│            │        │
│  │    │      │      │粱酒財物，並│      │經營之「大│            │        │
│  │    │      │      │由王水發持六│      │台中飲料店│            │        │
│  │    │      │      │角扳手（未扣│      │」查獲，始│            │        │
│  │    │      │      │案）竊取該公│      │查知上情。│            │        │
│  │    │      │      │司所有車牌號│      │          │            │        │
│  │    │      │      │碼5U-260號之│      │          │            │        │
│  │    │      │      │大貨車後，4 │      │          │            │        │
│  │    │      │      │人再合力將上│      │          │            │        │
│  │    │      │      │開竊得之右列│      │          │            │        │
│  │    │      │      │高粱酒搬運至│      │          │            │        │
│  │    │      │      │上開竊得之大│      │          │            │        │
│  │    │      │      │貨車上，得手│      │          │            │        │
│  │    │      │      │後旋駕駛該車│      │          │            │        │
│  │    │      │      │逃離現場。  │      │          │            │        │
└─┴──┴───┴───┴──────┴───┴─────┴──────┴────┘
附表二
┌──┬────────────────────┬────┬────┐
│編號│工具名稱                                │數量    │所有人  │
├──┼────────────────────┼────┼────┤
│1   │鐵皮剪                                  │2支     │王水發  │
├──┼────────────────────┼────┼────┤
│2   │尖嘴鉗                                  │2支     │王水發  │
├──┼────────────────────┼────┼────┤
│3   │虎口鉗                                  │1支     │王水發  │
├──┼────────────────────┼────┼────┤
│4   │拔釘器                                  │1支     │王水發  │
├──┼────────────────────┼────┼────┤
│5   │T型扳手                                 │1支     │王水發  │
├──┼────────────────────┼────┼────┤
│6   │起子                                    │1支     │王水發  │
├──┼────────────────────┼────┼────┤
│7   │顯微燈                                  │1支     │王水發  │
├──┼────────────────────┼────┼────┤
│8   │工具袋                                  │1只     │王水發  │
├──┼────────────────────┼────┼────┤
│9   │手套                                    │3個     │王水發  │
├──┼────────────────────┼────┼────┤
│10  │口罩                                    │1只     │王水發  │
├──┼────────────────────┼────┼────┤
│11  │帽子                                    │1頂     │王水發  │
├──┼────────────────────┼────┼────┤
│12  │鑰匙                                    │9支     │王水發  │
├──┼────────────────────┼────┼────┤
│13  │ANYCALL 廠牌行動電話（內含0000000000號SI│1支     │王水發  │
│    │M 卡1 枚）                              │        │        │
├──┼────────────────────┼────┼────┤
│14  │行動電話（內含0000000000號SIM 卡1 枚）  │1支     │王成潭  │
└──┴────────────────────┴────┴────┘